Minutes et répertoires du notaire François CARTAULT, 10 septembre 1539 - 12 août 1562 (étude XI)
Archives nationales
Minutes et répertoires du notaire François CARTAULT (étude XI)
10 septembre 1539 - 12 août 1562
MC/ET/XI/1 - MC/ET/XI/22
Etude XI; Cartault, François
Archives nationales de France
Minutes et répertoires: la loi 2008-696 du 15 juillet 2008 relative aux archives a fixé à 75 ans à compter de la date de l'acte, ou à 25 ans à compter de la date du décès de l'intéressé si ce délai est plus bref, le délai de communication des minutes et répertoires des notaires; ce délai est porté à 100 ans à compter de la date de l'acte si le document se rapporte à un mineur (code du Patrimoine, articles L213-2, 4e d et 5e).
Autres documents de l'étude (dossiers de clients, comptabilité...): s'agissant d'archives privées, ces documents sont communicables selon les modalités fixées par le déposant ou le donateur.
Certains documents ne sont pas accessibles en raison de leur mauvais état de conservation.
Versement
Attention: ce notaire n'a pas laissé de répertoire pour son activité dans l'étude XI.
Des feuillets avec une table alphabétique par prénom des clients sont insérés au début ou à la fin de chaque registre des minutes entre MC/ET/XI/15 et MC/ET/XI/22.
Accès aux instruments de recherche de tous les notaires de l’étude XI
Archives de l'étude XI
- Minutes de François CARTAULT, 10 septembre 1539 - 24 mars 1564; MC/ET/XI/1 - MC/ET/XI/22
  - Minutes. 1539, 10 septembre - 13 décembre, 10 septembre - 13 décembre 1539; MC/ET/XI/1; registre. Document détérioré.
    Informations complémentaires:
    Fragment d'un registre comprenant 1539, septembre à 1540, mars.
    Informations concernant le classement:
    Le niveau inférieur de description, quand il existe, correspond aux minutes d'actes. Toutes les minutes ne sont pas forcément décrites une à une. Les descriptions de ces minutes sont plus ou moins détaillées.
    - Echange et accord au sujet d'une succession par Jean Martin, procureur au Châtelet, en qualité de tuteur., 14 octobre 1539; MC/ET/XI/1
      Origine de l'information:
      Histoire littéraire XVIe siècle, par Catherine Grodecki, Madelaine Jurgens, Pierre-Yves Louis, Xenia Pamfilova, 1972-1994 (fichier papier entièrement dématérialisé; voir contexte dans le Plan d’orientation général - Notaires de Paris, guides thématiques du Minutier).
      Date de création de la notice: 2012
      Date de révision: 2019 (Marie-Françoise Limon-Bonnet)
      échange; accord; Martin, Jean; procureur de justice (Ancien Régime)
    - Procuration donnée par Denis Pinson, boucher, et consorts, à Jean Martin, procureur au Châtelet, pour opposer, appeler et surtout s'opposer en la cour de Parlement, à une sentence donnée contre eux par le prévôt de Paris au profit des habitants de Saint-Marcel-les-Paris., 27 octobre 1539; MC/ET/XI/1
      procuration; Saint-Marcel (faubourg); Pinson, Denis; Martin, Jean; boucher; procureur de justice (Ancien Régime)
  - Minutes. 1540, 30 mars - 1541, 16 avril, 30 mars 1540 - 16 avril 1541; MC/ET/XI/2; registre. Document détérioré.
    - Marché concernant Pierre Yvyn, maître brodeur promet, à Jean Chollet principal du collège de la Marche, de faire une chape, dans laquelle il y aura trois coupons, représentant chacuns une danse macabre, et une chasuble où il y aura Notre-Dame-de-Pitié, moyennant 200 l.t., 1540; MC/ET/XI/2
      Histoire de l'art XVIe siècle, 1530-1600 (2698 actes), par Catherine Grodecki, 1971-1986 (fichier papier entièrement dématérialisé; voir contexte dans le Plan d’orientation général - Notaires de Paris, guides thématiques du Minutier).
      Date de création de la notice: 2009
      marché; Yvyn, Pierre; Chollet, Jean; brodeur
    - Devis et marché des ouvrages de maçonnerie qu'il faut faire pour Jean Chasserat seigneur d'Allemans et du Bréau, dans son hôtel sis près Saint-Andry-des-Ars., 29 avril 1540; MC/ET/XI/2
      devis; marché; Saint-André-des-Arts (quartier); Chasserat, Jean
    - Marché aux termes duquel Jean Vigant, marchand verrier demeurant rue de la Vieille-Tisseranderie, s'engage envers Thomas de Laistre, curé de Conflans, Jean Richer, Martin Féret et Jean Garnier, bourgeois de Paris et maîtres de la confrérie du Saint Sacrement fondée en l'église Saint-Étienne-du-Mont à Paris, à faire ' selon le devis faict entre eulx et qu'il dict luy avoir esté monstré par lesd. maistres, la grant verriere de la crouppe et chevet de lad. eglise Sainct Estienne, audessus de la chappelle Nostre Dame... ', à rendre pour le premier jour d'août, moyennant 46 livres tournois (Les vitraux: verrière au centre de l'abside, par Jean Vigant)., 4 juin 1540 - 2 avril 1541; MC/ET/XI/2
      A la suite: 1541, 2 avril (n. st.). Quittance par Jean Vigant aux maîtres de la confrérie du Saint Sacrement pour son parfait paiement de 46 livres.
      Documents du Minutier central des notaires de Paris, Histoire de l'art au XVIe siècle (1540-1600) [525 actes], par Catherine Grodecki, tome I, Architecture, vitrerie, menuiserie, tapisserie, jardins, Paris, Archives nationales, 1985, p. 169, notice n° 208 (instrument de recherche imprimé dématérialisé, certaines notices sont plus détaillées dans la version intégrale accessible en ligne par la rubrique 'Autres instruments de recherche', voir contexte dans le Plan d’orientation général - Notaires de Paris, guides thématiques du Minutier).
      Documents du Minutier central des notaires de Paris, Histoire de l'art au XVIe siècle (1540-1600), par Catherine Grodecki, tome I, Architecture, vitrerie, menuiserie, tapisserie, jardins, Paris, Archives nationales, 1985, 392 p.
    - Quittance de la somme de 70 sols tournois reçu de son père ... Duhanot dudit état, par Nicolas Duhanot, enlumineur, rue Sainte-Geneviève, 11 juin 1540; MC/ET/XI/2
      Acte très abimé
      quittance; Sainte-Geneviève (rue); Duhanot, Nicolas; décorateur
    - Marché par lequel Pierre Yvyn, maître brodeur rue Saint-Victor, promet à Jean Chollet, maître principal du collège de La Marche et de Winville fondé à Paris, y demeurant (...) de broder des vêtements liturgiques d'une danse macabre., 18 juin 1540; MC/ET/XI/2
      Les broderies seront faites de bon or et appliquées sur velours cramoisi et le brodeur devra fournir tous les matériaux, franges, rubans, velours et autres choses nécessaires, et rendre les ouvrages finis le 8 juillet prochain. 'Et encores sera tenu led. Yvyn de faire ung Crucifix d'or fin servant à mectre à une chasuble de la haulteur d'un quartier ou environ ...', le tout moyennant le paiement de 200 livres tournois.
      Documents du Minutier central des notaires de Paris, Histoire de l'art au XVIe siècle (1540-1600) [477 actes], par Catherine Grodecki, tome II, Sculpture, peinture et gravure, broderie, faïence et émaillerie, orfèvrerie et joaillerie, armes et armures, Paris, Archives nationales, 1986, p. 239, notice n° 902 (instrument de recherche imprimé dématérialisé, certaines notices sont plus détaillées dans la version intégrale accessible en ligne par la rubrique 'Autres instruments de recherche', voir contexte dans le Plan d’orientation général - Notaires de Paris, guides thématiques du Minutier).
      Documents du Minutier central des notaires de Paris, Histoire de l'art au XVIe siècle (1540-1600), par C. Grodecki, tome II, Sculpture, peinture et gravure, broderie, faïence et émaillerie, orfèvrerie et joaillerie, armes et armures, Paris, Archives nationales, 1986, 344 p.
    - Devis des ouvrages de maçonnerie pour la construction d'une chapelle en l'église du Temple à Paris., 1er juillet 1540; MC/ET/XI/2
      devis; Temple (église du)
    - Marché pour la contretable de l'hôtel et chapelle dans l'église Saint-Nicolas-du-Chardonnet par Pierre Chapponet envers Germain Bauldouyn, tous deux tailleurs de pierres, moyennant 45 livres., 26 juillet 1540; MC/ET/XI/2
      marché; Saint-Nicolas-du-Chardonnet (église); Chapponet, Pierre; Bauldouyn, Germain; tailleur de pierre
    - Donation concernant Jean Petitfils, peintre, demeurant au faubourg Saint-Victor., 14 août 1540; MC/ET/XI/2
      donation; Saint-Victor (faubourg); Petitfils, Jean; peintre
    - Transport par Nicole Fauchet, procureur au Châtelet, à Claude Fauchet, écolier étudiant en l'université de Paris, son fils, absent, les notaires soussignés stipulant pour lui, de 6 livres tournois de rente qui lui sont dus par les héritiers de Gilles Charpentier et qu'il a droit de prendre sur une maison sise à Lagny, ainsi que des 56 sols d'arrérages de cette rente., 5 septembre 1540; MC/ET/XI/2
      cession; Lagny-sur-Marne (Seine-et-Marne); Fauchet, Nicole; Fauchet, Claude; Charpentier, Gilles; procureur de justice (Ancien Régime)
    - Transport par Nicolas Watin, peintre, demeurant à Saint-Germain-des-Prés, à Andry Pillon, tailleur de pierres et imagier, demeurant rue des Noyers, de la somme de 57 sous qui lui est due par les marguilliers de l'église Sainte-Marie de Lyme ?, pour avoir aidé à faire une image Saint-Martin., 16 septembre 1540; MC/ET/XI/2
      cession; Saint-Germain-des-Prés (hameau); Watin, Nicolas; Pilon, André; peintre; tailleur de pierre; dessinateur
    - Transport par Andry Pilon, tailleur de pierres et imagier, à son fils Germain Pilon, écolier étudiant en l'université de Paris, d'une somme d'argent due par les marguilliers de l'église Saint-Martin, pour ses salaires pour avoir fait une image de saint Martin et autres ouvrages de son métier, et une autre somme pour le transport de Nicolas Watin, peintre., 16 septembre 1540; MC/ET/XI/2
      cession; Pilon, André; Pilon, Germain (1535?-1590); Watin, Nicolas; tailleur de pierre; dessinateur; étudiant
    - Apprentissage chez Oronce Fine, lecteur ordinaire du roi., 23 décembre 1540; MC/ET/XI/2
      Fichier dit 'général' XVIIe-XVIIIe siècles, par le personnel du Minutier, 1954-1999 ( fichier papier entièrement dématérialisé; voir contexte dans le Plan d’orientation général - Notaires de Paris, guides thématiques du Minutier).
      Date de création de la notice: 2010
      contrat d'apprentissage; Fyne, Oronce
    - Contrat de mariage d'Antoine Chevalier, peintre, demeurant faubourg Saint-Victor, et de Catherine Olivier, fille de Jean Olivier, y demeurant également., 14 janvier 1541; MC/ET/XI/2
      contrat de mariage; Saint-Victor (faubourg); Chevalier, Antoine; Olivier, Catherine; Olivier, Jean; peintre
    - Marché aux termes duquel Jean Chastellain, maître vitrier rue de la Verrerie, devant la rue du Coq, promet à Martin Féret, marchand boulanger, bourgeois de Paris, de faire une verrière à quatre 'images' de saints en l'une des chapelles au nord du choeur [Eglise Saint-Etienne-du-Mont]., 11 février 1541; MC/ET/XI/2
      La verrière devra être posée pour la Mi-carême, moyennant 68 livres tournois ' en livrant totesvoyes par led. Feret le fer qu'il conviendra pour asseoir lad. victre'.
      Documents du Minutier central des notaires de Paris, Histoire de l'art au XVIe siècle (1540-1600) [525 actes], par Catherine Grodecki, tome I, Architecture, vitrerie, menuiserie, tapisserie, jardins, Paris, Archives nationales, 1985, p. 171, notice n° 213 (instrument de recherche imprimé dématérialisé, certaines notices sont plus détaillées dans la version intégrale accessible en ligne par la rubrique 'Autres instruments de recherche', voir contexte dans le Plan d’orientation général - Notaires de Paris, guides thématiques du Minutier).
    - Marché par Jacques Rousseau, maître verrier rue Galande, envers Pierre Bouvyer, seigneur de Nainville, Jean Balehan et Jean Marchant, bourgeois de Paris, à présent marguilliers de l'église Saint-Étienne-du-Mont, de remploi de deux verrières de la Passion dans le déambulatoire haut., 16 mars 1541; MC/ET/XI/2
      Le marché est conclu moyennant 100 livres tournois, à charge pour les marguilliers de faire faire les échafauds pour prendre les mesures et asseoir les vitres, et de fournir les verges et les barreaux de fer nécessaires à leur pose.
      Documents du Minutier central des notaires de Paris, Histoire de l'art au XVIe siècle (1540-1600) [525 actes], par Catherine Grodecki, tome I, Architecture, vitrerie, menuiserie, tapisserie, jardins, Paris, Archives nationales, 1985, p. 171, notice n° 214 (instrument de recherche imprimé dématérialisé, certaines notices sont plus détaillées dans la version intégrale accessible en ligne par la rubrique 'Autres instruments de recherche', voir contexte dans le Plan d’orientation général - Notaires de Paris, guides thématiques du Minutier).
    - Quittance par Jean Vigant, maître verrier, aux maîtres de la confrérie du Saint-Sacrement pour paiement d'une vitre en l'église Saint-Etienne-du-Mont., 2 avril 1541; MC/ET/XI/2
      quittance; Saint-Etienne-du-Mont (église); Vigant, Jean; maître verrier
  - Minutes. 1541, 18 avril - 1542, 6 janvier, 18 avril 1541 - 6 janvier 1542; MC/ET/XI/3; registre. Document détérioré.
    - Apprentissage du fils de feu Georges Vertou, peintre à Paris., 21 avril 1541; MC/ET/XI/2
      contrat d'apprentissage; Vertou, Georges; peintre
    - Procès-verbal de la proposition faite par Oronce Fine, lecteur ordinaire du roi, à Philippe Lebel, abbé de l'église et abbaye Sainte-Geneviève-du-Mont, de payer les arrérages dus audit abbé de la censive d'une maison lui appartenant et du refus dudit abbé qui prétend que ledit Oronce Fine n'est nullement propriétaire de cette maison., 4 mai 1541; MC/ET/XI/3
      procès-verbal; obligation; Fine, Oronce; Lebel, Philippe; lecteur du roi (Ancien Régime); abbé
    - Procès-verbal de la présentation par Jean de Rongy, maître ès arts, à François Vatable prieur du collège du Cardinal- Lemoine, et aux boursiers dudit collège, des lettres de collations à lui données par l'évêque du Mans par une bourse vacante audit collège par l'absence prolongée de Pierre Lecointe son titulaire. Ce dernier s'est alors présenté et a fait opposition à la réception dudit de Rongy. Ledit Rongy et les boursiers ont demandé 3 semaines de délai pour se décider., 7 mai 1541; MC/ET/XI/3
      Collèges et université de Paris au XVIe siècle (env. 9000 actes), par Madeleine Jurgens, Pierre-Yves Louis, Agnès Masson et Xenia Pamfilova, v. 1950, 1985-1994. (fichier papier entièrement dématérialisé; voir contexte dans le Plan d’orientation général - Notaires de Paris, guides thématiques du Minutier).
      procès-verbal; Cardinal Lemoine (collège du); Le Mans (Sarthe); Collège du Cardinal-Lemoine; étudiant; évêque
    - Vente par Didier Blanchard, marchand à Villebert, près Rozay-en-Brie, à Dominique Nolo et Andry Dumoustier, marchands bourgeois de Paris., 7 mai 1541; MC/ET/XI/3
      Fichier dit 'général' XVIe siècle (env. 30.000 actes), par le personnel du Minutier, 1930-1999 (fichier papier entièrement dématérialisé; voir contexte dans le Plan d’orientation général - Notaires de Paris, guides thématiques du Minutier).
      Date de création de la notice: 2008
      acte de vente; Bernay-Vilbert (Seine-et-Marne); Dumoustier, Andry; Blanchard, Didier; Nolo, Dominique; commerçant
    - Marché passé entre Jean Chastellain, maître vitrier, et les maîtres de la confrérie du Saint-Sacrement de l'autelpour un vitrail en l'église Saint-Étienne-du-Mont, représentant la Cène et le Sacrifice d'Abraham, Melchisédech apportant le pain et le vin, la Manne, Moïse et les enfants d'Israël., 4 septembre 1541; MC/ET/XI/3
      Documents du Minutier central des notaires de Paris, Histoire de l'art au XVIe siècle (1540-1600) [525 actes], par Catherine Grodecki, tome I, Architecture, vitrerie, menuiserie, tapisserie, jardins, Paris, Archives nationales, 1985, p. 172, notice n° 217 (instrument de recherche imprimé dématérialisé, certaines notices sont plus détaillées dans la version intégrale accessible en ligne par la rubrique 'Autres instruments de recherche', voir contexte dans le Plan d’orientation général - Notaires de Paris, guides thématiques du Minutier).
      Notice et reproduction photographique partielle dans: 122 minutes d'histoire, actes des notaires de Paris (Marie-Françoise Limon-Bonnet, dir), Paris, Archives nationales, Somogy, 2012, p. 26-27.
      Edité par Guy-Michel Leproux dans:
      L'édition des textes anciens, XVIe-XVIIIe siècle (B. Barbiche et M. Chatenet, dir.), Inventaire général des monuments et richesses artistiques de la France, 1990, p. 43-45.
    - Marché par Jean Coullard, maçon et tailleur de pierres, envers Alexandre Regnard, avocat au Parlement, Jean Ballehan, Jean Marchant et Godefroy Moireau, marguilliers de l'église Saint-Étienne-du-Mont, pour le pavage du choeur., 10 septembre 1541; MC/ET/XI/3
      Documents du Minutier central des notaires de Paris, Histoire de l'art au XVIe siècle (1540-1600) [525 actes], par Catherine Grodecki, tome I, Architecture, vitrerie, menuiserie, tapisserie, jardins, Paris, Archives nationales, 1985, p. 167, notice n° 205 (instrument de recherche imprimé dématérialisé, certaines notices sont plus détaillées dans la version intégrale accessible en ligne par la rubrique 'Autres instruments de recherche', voir contexte dans le Plan d’orientation général - Notaires de Paris, guides thématiques du Minutier).
    - Remploi de deux verrières de Notre Dame et de saint Claude dans le déambulatoire haut, par Jacques Rousseau. - Marché par Jacques Rousseau, maître vitrier rue Galande, envers Jean Balehan, Godefroy Moreau et Jean Marchant, tous bourgeois de Paris, à présent marguilliers de l'église Saint-Étienne-du-Mont (...)., 30 septembre 1541; MC/ET/XI/3
      Documents du Minutier central des notaires de Paris, Histoire de l'art au XVIe siècle (1540-1600) [525 actes], par Catherine Grodecki, tome I, Architecture, vitrerie, menuiserie, tapisserie, jardins, Paris, Archives nationales, 1985, p. 173, notice n° 218 (instrument de recherche imprimé dématérialisé, certaines notices sont plus détaillées dans la version intégrale accessible en ligne par la rubrique 'Autres instruments de recherche', voir contexte dans le Plan d’orientation général - Notaires de Paris, guides thématiques du Minutier).
    - Reconnaissance par Jean Marcelot, prêtre, chanoine de Saint-Paul à Saint-Denis, que dès le 10 avril 1537 Antoine Fumée, conseiller au Parlement, aurait promis audit Marcelot un don annuel sa vie durant de 60 l.t., moyennant de dire une messe à son intention.2/ Quittance par ledit Marcelot audit Antoine Fumée de certaine promesse de mariage faite par lui à Marie Hémerie, cousine dudit Marcelot., 2 novembre 1541; MC/ET/XI/3
      reconnaissance; quittance; Marcelot, Jean; Fumée, Antoine; prêtre; chanoine
    - Marché de travaux de fenestrage de Geoffroy Ducloz, menusier, avec le collège du Cardinal-Lemoine, Nicolas Beaupignyer, Pierre Boussart, Antoine Charpentier, Raoul Marmoire, Médard Ravissant, boursiers au Collège du Cardinal Lemoine., 4 décembre 1541; MC/ET/XI/3
      Acte du 4 décembre 1541, inséré avec les actes du 7 décembre 1541.
      Collèges et université de Paris au XVIe siècle (env. 9000 actes), par Madeleine Jurgens, Pierre-Yves Louis, Agnès Masson et Xenia Pamfilova, v. 1950, 1985-1994 (fichier papier entièrement dématérialisé; voir contexte dans le Plan d’orientation général - Notaires de Paris, guides thématiques du Minutier).
      marché; Cardinal Lemoine (collège du); Collège du Cardinal-Lemoine (Paris); menuisier; étudiant
    - Devis des ouvrages de maçonnerie à exécuter au collège du Cardinal-Lemoine., 4 décembre 1541; MC/ET/XI/3
      devis; Cardinal Lemoine (collège du); Collège du Cardinal-Lemoine
    - Devis et marché passé entre Geoffroy Ducloz, maître menuisier et François Vatable, prieur séculier du collège du Cardinal-Lemoine et les boursiers du collège., 4 décembre 1541; MC/ET/XI/3
      devis; marché; Cardinal Lemoine (collège du); Collège du Cardinal-Lemoine; menuisier; étudiant
    - Collège du Cardinal-Lemoine. Marché de maçonnerie pour un bâtiment neuf entre les Bernardins et l'église du collège, par Geoffroi Du Clos, voyer de Sainte-Geneviève-du-Mont., 4 décembre 1541 - 7 décembre 1541; MC/ET/XI/3
      marché; Cardinal Lemoine (collège du); Bernardins (collège des); Bernardins (cloître des); Sainte-Geneviève (abbaye); Collège du Cardinal-Lemoine
    - Collège du Cardinal-Lemoine. Devis et marché de menuiserie avec François Cartault., 4 décembre 1541; MC/ET/XI/3
      Date de révision: 2011
      devis; marché; Cardinal Lemoine (collège du); Collège du Cardinal-Lemoine
    - Collège du Cardinal-Lemoine. Marché de menuiserie - croisées verre., 7 décembre 1541; MC/ET/XI/3
      marché; Cardinal Lemoine (collège du); Collège du Cardinal-Lemoine; menuisier
  - Minutes. 1542, 11 avril - 1543, 18 octobre, 11 avril 1542 - 18 octobre 1543; MC/ET/XI/4; registre. Document détérioré.
    1542, 11 avril à 1542, 24 mars. - 1543, 26 et 27 mars, 18 octobre: quelques actes.
    - Francisco Vimercatti, dit François Vicomercato, principal du collège des Lombards fondé en l'Université de Paris. Protestation du frère Laurent de Gênes, comme procureur du collège des Lombards. Accompagné de notaires, il s'est transporté au collège, où il a requis à Vincent Du Jardin, serviteur de François Vicomercato, gardant la porte, de le faire entrer pour parler au principal. Le serviteur répondit qu'on lui avait défendu de le laisser entrer, car il était parti en ville, et n'est plus du collège., 11 avril 1542; MC/ET/XI/4
      protêt; Collège des Lombards; directeur d'établissement d'enseignement; enseignant; employé de maison
    - Vente concernant Geoffroy Gilles, maître peintre, demeurant au carrefour Sainte-Geneviève-du-Mont., 11 juin 1542; MC/ET/XI/4
      acte de vente; Sainte-Geneviève (place); Gilles, Geoffroy; peintre
    - Marché par Jean Dubois, maître maçon, envers Geoffroy Gilles, maître peintre, demeurant au carrefour Sainte-Geneviève-du-Mont, pour construire un corps d'hôtel., 18 juin 1542; MC/ET/XI/4
      marché; Sainte-Geneviève (place); Dubois, Jean; Gilles, Geoffroy; maçon; peintre
    - Marché de charpenterie par Estiennes Manicier, charpentier, demeurant à la Cour d'Ablon, paroisse Saint-Médard, envers Jean Gallois, marchand bonnetier, pour la construction d'un corps d'hôtel de charpenterie, en une place assise au Clos-d'Orléans-lez-Paris, moyennant 200 livres tournois et un muid de vin clairet. Autre acte à la même date, marché de couverture de cette maison, 23 juin 1542; MC/ET/XI/4
      marché; Manicier, Estiennes; Gallois, Jean; charpentier; commerçant; fabricant d'accessoires vestimentaires
    - Marché par Michel Montulle, mouleur, envers Geoffroy Gilles, demeurant au carrefour Sainte-Geneviève, pour tirer en une carrière la quantité de pierres nécessaire pour bâtir une maison que ce dernier veut faire construire., 29 juin 1542; MC/ET/XI/4
      marché; Sainte-Geneviève (place); Montulle, Michel; Gilles, Geoffroy
    - Titre nouvel par Geoffroy Gilles, maître peintre, demeurant au carrefour Sainte-Geneviève., 29 juin 1542; MC/ET/XI/4
      titre nouvel; Sainte-Geneviève (place); Gilles, Geoffroy; peintre
    - Constitution par Fouquet Puisance et ses cobsorts, de 25 l.t. de rente annuelle et perpétuelle à la communauté de l'église Saint-Marcel représentée par Jacques Spifame, conseiller au Parlement, doyen de l'église Saint-Marcel., 10 juillet 1542; MC/ET/XI/4
      constitution de rente; Saint-Marcel (église); Puissance, Fouquet; Eglise Saint-Marcel (Paris)
    - Obligation par Pierre Potart, maître graveur, demeurant rue des Augustins à l'enseigne des Trois-Maures, à la nourice de ses enfants., 1er septembre 1542; MC/ET/XI/4
      obligation; Grands-Augustins (quai des); Trois Maures (enseigne des); Potart, Pierre; graveur
    - Marché de construction entre Antoine de La Rivière, marchand, bourgeois de Paris, et Etienne Mennessier, charpentier demeurant à Saint-Marcel. Etienne Mennessier promet de faire des ouvrages tant de maçonnerie que de charpenterie pour la construction d'une maison rue d'Ablon audit Saint-Marcel moyennant 50 livres tournois, 6 septembre 1542; MC/ET/XI/4